臺灣苗栗地方法院交通事件裁定　　　96年度交聲字第100號
原處分機關　交通部公路總局新竹區監理所苗栗監理站
異　議　人
即受處分人　甲○○
上列受處分人因違反道路交通管理處罰條例案件，對交通部公路
總局新竹區監理所苗栗監理站於民國96年06月23日以竹監苗字第
裁54-C00000000號所為之裁決處分（原舉發案號：臺北縣政府警
察局北縣警交字第C00000000 號），聲明異議，本院裁定如下：
   主  文
異議駁回。
    理  由
一、按汽車駕駛人，行經有燈光號誌管制之交岔路口闖紅燈者，
    處（新台幣）1,800 元以上5,400 元以下，且汽車駕駛人駕
    駛汽車違反道路交通管理處罰條例第53條規定者，除應依該
    條所規定之罰鍰處罰外，並予記違規點數3 點，分別為道路
    交通管理處罰條例第53條第1 項、第63條第1 項第3 款定有
    明文。
二、原處分意旨略以：本件異議人即受處分人甲○○於民國96年
    05月07日10時10分許，駕駛車牌158-GE號營業貨運曳引車，
    行經臺北縣中和市○○○街台202 巷口設有燈光號誌管制之
    交岔路口，明知其行進方向之燈光號誌係禁止通行之紅燈號
    誌，竟闖紅燈直行，為臺北縣中和市中和分局警員翁福祥以
    異議人有違反道路交通管理處罰條例第53條第1 項規定之行
    為掣單舉發。嗣異議人於應到案日期前申訴，原處分機關函
    請舉發機關調查結果，仍認異議人有上開違規行為，乃依道
    路交通管理處罰條例第53條第1 項、第63條第1 項第3 款及
    違反道路交通管理事件統一裁罰基準及處理細則第41條、第
    43條、第67條、違反道路交通管理事件統一裁罰標準表之規
    定於96年06月23日裁處異議人罰鍰3, 600元，並予記違規點
    數3 點。
三、異議人異議意旨略以：異議人當時確實駕車行經該地為警員
    攔查，警員要求先查看行車紀錄器，後改口說異議人闖紅燈
    ，事實上異議人是看到綠燈才起步，警方就攔停，異議人力
    爭沒有闖紅燈，警員硬要異議人簽名，何況本件警員未提出
    照片佐證，因此狀請撤銷原處分。
四、經查，異議人於上開時間，駕駛上開營業貨運曳引車，行經
    上開地點有闖紅燈之違規，為臺北縣政府中和分局警員翁福
    祥當場舉發，嗣異議人於應到案日期前申訴，原處分機關函
    請舉發機關調查結果，仍認異議人有上開違規行為，乃依道
    路交通管理處罰條例第53條第1 項、第63條第1 項第3 款及
    違反道路交通管理事件統一裁罰基準及處理細則第41條、第
    43 條 、第67條、違反道路交通管理事件統一裁罰標準表之
    規定於96年06月23日裁處異議人罰鍰3,600 元，並予記違規
    點數3 點，有臺北縣警察局舉發違反道路交通管理事件通知
    單、原處分機關96年06月23日違反道路交通事件裁決書、裁
    決書之送達證書、臺北縣政府警察局中和分局96年06月07日
    北縣警中申字第0960026713號函影本在卷足憑，至於異議人
    之辯稱如上，除原舉發機關之上開函文記載係警員目睹予以
    舉發外，復經本院依職權傳喚證人即舉發員警翁福祥到庭證
    述：「那裡屬於三叉路口有點轉彎，異議人從202 巷的工地
    出來闖紅燈並且直行。他的工地就是和202 巷差不多，異議
    人的照片沒有照到工地。異議人洗完車子之後就直接出來，
    沒有注意到紅綠燈。異議人是外來車子，可能對於那裡的紅
    綠燈方向不熟，因為我們那裡是有點彎度，當時只有一輛車
    子。如果中興街是綠燈的話，就是照片中計程車的行進方向
    ，照片中並沒有照到工地的部分，如果是綠燈的話，一定是
    202 巷那裡，所以我認定異議人闖紅燈，那裡有點轉彎。我
    在那裡服務已經20多年，所以我很孰悉那裡的紅綠燈。」等
    情，所述與照片相符，亦與異議人所述直駕駛車輛接從巷口
    出來即直行相同，足見舉發警員之證詞符合情理，其確實目
    睹異議人闖紅燈無誤；又按道路交通管理處罰條例第4 條（
    駕駛人駕駛車輛或行人在道路上，應遵守道路交通標誌、標
    線、號誌之指示、警告、禁制規定，並服從執行交通勤務之
    警察或依法令執行指揮交通及交通稽查任務人員之指揮。）
    及道路交通安全規則第94條（汽車行駛時，駕駛人應注意車
    前狀況及兩車併行之間隔，並隨時採取必要之安全措施。）
    等規定，異議人駕駛車輛應遵守道路交通號誌及注意車前狀
    況，其駕車行經違規地，自有注意號誌之義務，而且舉發員
    警與異議人並不熟悉，復無仇恨，舉發員警有何動機誣陷異
    議人違反道路交通管理處罰條例之規定？而且舉發員警翁福
    祥之舉發係其親身之經歷、見聞作為證據之方法，且當時係
    在執勤職務，其執勤之經驗有20幾年，因此警員翁福祥之證
    詞除顯無可信外，顯然較異議人之抗辯可信，應無異議人所
    要求必須提出闖紅燈之照片為證之必要，否則以闖紅燈之違
    規行為，除架設照相等儀器採證外，亦無其他更有效之方式
    ，但依據道路交通管理處罰條例第4 條之規定，執行交通勤
    務之警察或依法令執行指揮交通及交通稽查任務人員之指揮
    本身就是駕駛人應遵守之行為，旨在維繫交通安全、行車之
    順暢等，如所有之違規行為，均要求執勤警員提出錄音、錄
    影、照片等證據，等同於否認警察忠於職務之義務，而有背
    信之嫌，此尚非法律授權執勤員警在重要路口執勤、舉發違
    規之目的。綜上，異議人確有於上開時、地闖紅燈之事實，
    堪予認定，異議人前述所辯，洵非可採。則本件異議人闖紅
    燈直行之違規事證明確，原處分機關依上開道路交通管理處
    罰條例第53條第1 項及第63條第1 項第3 款及違反道路交通
    管理事件統一裁罰基準及處理細則第41條、第43條、第67條
    、道路交通管理事件統一裁罰標準表規定處罰鍰新臺幣3,60
    0 元，並予記違規點數3 點，核無違誤，本件異議人之異議
    為無理由，自應將其異議駁回。
五、據上論斷，應依道路交通案件處理辦法第19條，裁定如主文
    。
中　　華　　民　　國　　96　　年　　8 　　月　　27　　日
                    交通法庭    法  官  張珈禎
以上正本證明與原本無異。
如不服本裁定，應於送達後5 日內，向本院提出抗告狀。
                                書記官  黃雅琦
中　　華　　民　　國　　96　　年　　8 　　月　　27　　日
